【裁判字號】    94,交上易,678
【裁判日期】    950104
【裁判案由】    公共危險
【裁判全文】
臺灣高等法院臺中分院刑事判決       94年度交上易字第678號
上 訴 人
即 被 告 乙○○
上列上訴人因公共危險案件，不服臺灣南投地方法院94年度交易
字第36號，中華民國94年5月3日第一審判決（起訴案號：臺灣南
投地方法院檢察署94年度偵字第1076號），提起上訴，本院判決
如下：
    主  文
原判決撤銷。
乙○○服用酒類，不能安全駕駛動力交通工具而駕駛，累犯，處
有期徒刑陸月，如易科罰金以佰元折算壹日。
    事  實
一、乙○○前於民國八十九年間因服用酒類，不能安全駕駛動力
    交通工具而駕駛之公共危險案件，經臺灣南投地方法院以八
    十九年投交簡字第一八四號判處罰金三萬元確定，於八十九
    年十月九日執行完畢。又於九十三年八月間，因公共危險案
    件，經臺灣南投地方法院以九十三年度投交簡字第三二九號
    判處有期徒刑六月確定，於九十三年十一月十九日執行完畢
    。復於九十三年十月間，再因公共危險案件，經臺灣臺中地
    方法院以九十三年度中交簡字第一六０八號判處有期徒刑六
    月確定。詎乙○○仍不知悔改，於九十四年三月十七日十八
    時許，在南投縣南投市與友人飲用四、五瓶啤酒後，明知酒
    後已不能安全駕駛動力交通工具，仍駕駛車號七Ｖ－０一六
    一號自小客車，欲沿國道三號高速公路北向車道行駛，返回
    其位於臺中縣大里市之住處。嗣於當晚二十二時二十分許，
    在國道三號高速公路草屯交流道入口處，經警攔查並施以呼
    氣酒精濃度測試，測得其呼氣酒精濃度值為每公升０‧八二
    毫克，顯已無法安全駕駛動力交通工具，而查獲上情。
二、案經內政部警政署國道公路警察局第七警察隊報告臺灣南投
    地方法院檢察署檢察官偵查起訴。
    理  由
一、上開犯罪事實，業據上訴人即被告乙○○於警、偵訊、原審
    及本院審理中均坦承不諱（見本院卷第六十六至六十九頁）
    ，並有刑法第一八五條之三案件測試觀察紀錄表、汽車駕駛
    人酒後生理協調平衡檢測紀錄表、內政部警政署國道公路警
    察局舉發違反道路交通管理事件通知單、呼氣酒精濃度測試
    單各乙紙在卷可稽，被告自白核與事實相符。按服用酒類不
    能安全駕駛動力交通工具之認定，參考德國、美國之認定標
    準，對於酒精濃度呼氣已達每公升０‧五五毫克或血液濃度
    達百分之０‧一一以上，肇事率為一般正常人之十倍，應認
    為已達不能安全駕駛之標準（參考法務部八十八年五月十八
    日八十八年度法檢字第一六六九號函參照）。本件被告酒後
    駕車，其呼氣酒精含量值既已高達每公升０‧八二毫克，顯
    然已達不能安全駕駛之程度甚為明確，從而本案事證明確，
    被告犯行至堪認定，應予依法論科。
二、核被告所為，係犯刑法第一百八十五條之三服用酒類不能安
    全駕駛動力交通工具而駕駛罪。又被告曾因服用酒類不能安
    全駕駛動力交通工具而駕駛罪，經臺灣南投地方法院於九十
    三年十月四日以九十三年度投交簡字第三二九號判處有期徒
    刑六月確定，於九十三年十一月十九日易科罰金執行完畢，
    此有刑案資料查註紀錄表及臺灣高等法院被告全國前案紀錄
    表各一份附卷可按，其於五年內再犯本案有期徒刑以上之罪
    ，係屬累犯，應依刑法第四十七條之規定加重其刑。原審以
    被告犯罪事證明確，予以論罪科刑，固非無見，惟原審未及
    審酌被告現已戒除酒癮（詳后），是令被告入相當處所施以
    禁戒，尚有未洽。而原審判決既有上述瑕疵，既經被告上訴
    ，即屬無可維持，應由本院予以撤銷改判。爰審酌被告曾三
    度因服用酒類不能安全駕駛動力交通工具而駕駛罪，經法院
    判刑確定，又再度飲用酒類達不能安全駕駛程度而駕車，惟
    其犯後坦承犯行，主動求醫戒除酒癮等一切情狀，量處如主
    文第二項所示之刑示懲，並諭知易科罰金之折算標準。
三、經本院囑託私立澄清綜合醫院就被告是否已戒除酒癮予以鑑
    定，該院就鑑定之經過及結果於九十四年十一月十七日以澄
    敬字第九四０六七二號函覆本院，鑑定結果為「綜合上述資
    料，盧員為一位酒精依賴，早期完全緩解中之患者。目前意
    識清楚，日常生活及自我照顧均能自理。盧員之社會職業功
    能無礙，且無精神症狀、目前亦無酒精依賴、中毒、戒斷或
    合併精神症狀之任何疾病。目前盧員之精神狀態屬正常範圍
    ，已達早期完全緩解戒治狀態。此戒除酒癮狀態係因近七個
    月來持續戒酒表現所致」等語，有該院函在卷可查（附本院
    卷第四十一至四十六頁）。另被告自九十四年四月十八日起
    於行政院國軍退除役官兵輔導委員會台中榮民總醫院精神科
    接受酒癮戒治，於九十四年七月十九日門診診斷結果為「已
    戒除酒精濫用，於民國九十四年六月二十七日檢驗血清中酒
    精濃度，呈現無酒精成分現象ＮＤ（＜１‧０ＭＧ／ＤＬ）
    ；目前情況穩定，已戒除酒癮，正常工作中。」，亦有該院
    九十四年十一月三十日中榮醫企字第０九四００一一七二二
    號被告病歷資料影本六張在卷可憑（見本院卷第五十七至六
    十三頁）。綜上所述，被告已戒除酒癮，是本院認無再施以
    禁戒之必要。
據上論結，應依刑事訴訟法第369條第1項前段、第364條、第299
條第1項前段，刑法第185條之3、第47條、第41條第1項前段，罰
金罰鍰提高標準條例第2條，判決如主文。
本案經檢察官甲○○到庭執行職務。
中    華    民    國    95    年    01    月    04    日
                刑事第五庭  審判長法  官  袁  從  楨
                                  法  官  郭  同  奇
                                  法  官  姚  勳  昌
上列正本證明與原本無異。
不得上訴。
                                  書記官  洪  麗  華
中    華    民    國    95    年    1     月    6     日
附錄本案論罪科刑法條：
刑法第一百八十五條之三
服用毒品、麻醉藥品、酒類或其他相類之物，不能安全駕駛動力
交通工具而駕駛者，處一年以下有期徒刑、拘役或三萬元以下罰
金。
                                                      Ｆ


司法院資訊處製作；財團法人民間司法改革基金會備份。
